最　高　行　政　法　院　裁　定
　　　　　　　　　　　　　　　　　　 96年度裁字第01491號
上　訴　人　佳美人力仲介有限公司
代　表　人　甲○○
被 上訴 人　臺南縣政府
代　表　人　乙○○
上列當事人間因就業服務法事件，上訴人對於中華民國95年5月
29日高雄高等行政法院95年度簡字第128號判決，提起上訴，本
院裁定如下：
　　主  文
上訴駁回。
上訴審訴訟費用由上訴人負擔。
　　理  由
一、按對於適用簡易程序之裁判提起上訴或抗告，須經本院許可
    ，且該許可以訴訟事件所涉及之法律見解具有原則性者為限
    ，行政訴訟法第235條定有明文。
二、上訴意旨略謂：1.本件泰籍外勞P君已與桃園縣女子林碧霞
    結婚，C君亦與臺南縣男子陳泰龍結婚，並分別經桃園縣警
    察局、臺南縣警察局核發居留期限至2007年2月7日、2007年
    1月6日之居留證，P君、C君與我國設有戶籍之國民結婚，並
    已辦妥結婚登記，有其居留證居留事由記載「依親」之內容
    可證，該二人既持有合法之中華民國核發之居留證，依就業
    服務法第48條之規定，自不須申請許可，即可在中華民國境
    內工作，原審疏未審及，遽認上訴人應依同法第45條之規定
    處罰，顯然違法。2.本件媒介P君、C君二人前往世樺塑膠實
    業有限公司工作的柯全福，固在上訴人公司擔任總經理之職
    ，惟其於93年7月20日獨資開設「全家福國際婚友社」後，
    即專心致力其經營的外籍新娘仲介事業，而無心於上訴人公
    司服務，上訴人曾多次要其「另謀高就」，但他竟置若罔聞
    。本件柯全福是於94年7月15日下班後晚上7時30分，私自帶
    P君、C君二人前往臺南縣仁德鄉○○村○○路162巷12號，
    將人交給世樺塑膠實業有限公司負責人陳天基。是以，柯全
    福係以「全家福國際婚友社」負責人名義媒介P君、C君二人
    之工作，警訊時他為隱瞞自己公司違規之事實，竟向警方供
    稱：「目前在佳美人力仲介有限公司上班，擔任總經理職務
    ．．．」致被上訴人誤認上訴人未善盡監督管理，而有過失
    責任，柯全福「利己損人」之供述，因有利害關係，且與事
    實不符，依法該證詞應不可採，惟原審仍予採信，亦有違背
    證據原則云云。
三、經核上開理由，無非對於原審認定上訴人公司之總經理柯全
    福係因執行就業服務之業務，有非法媒介外勞之事實有所爭
    執。上訴人另主張本件泰籍外勞已與我國設有戶籍之國民結
    婚，並已辦妥結婚登記，有其居留證記載之居留事由為「依
    親」為證云云，經核該居留證影本所載二名泰國人分別為
    WANNAPRAM NOPPHARAT（中文姓名：王文海），1972年10月
    14日生，護照號碼A502525；WONGPRATOOM JARUWAN（中文姓
    名：陳玉婉），1969年12月17日生，護照號碼K581915，核
    與本件警方所查獲之泰籍外勞分別為PHAENGCHALI WARAKORN
    （護照號碼Ｗ461919，1978年2月21日生）；CHEN WANPHEN
    （護照號碼Ｕ554662，1972年6月25日生）其英文姓名、出
    生年月日及護照號碼均不相符；又依卷內世樺塑膠實業有限
    公司於94年9月8日向被上訴人提出之陳述書，已指明本件外
    勞係持偽造證件，該公司實在是蒙受不白之冤等語，本件自
    無適用就業服務法第48條第1項但書規定之餘地。上訴論旨
    ，執前述理由，並持非屬本件外勞之居留證影本，指摘原判
    決不當，難認其訴訟事件所涉及之法律見解具有原則性，上
    訴人提起上訴，自與首揭規定不合，不應許可，其上訴為不
    合法，應予駁回。
四、依行政訴訟法第249條第1項前段、第104條、民事訴訟法第
    95條、第78條，裁定如主文。
中　　華　　民　　國　　96　　年　　7　　 月　　12　　日
                  第四庭審判長法  官　鍾　耀　光
                              法  官  姜　仁　脩
                              法  官　王　德　麟
                              法  官　黃　清　光
                              法  官　吳　慧　娟
以  上  正  本  證  明  與  原  本  無  異
中　　華　　民　　國　　96　　年　　7　　 月　　12　　日
　　　　　　　　　　　　　　　書記官　蘇　金　全
